臺灣板橋地方法院刑事判決　　　　　　　95年度訴字第3944號
公　訴　人　臺灣板橋地方法院檢察署檢察官
被　　　告　甲○○
　　　　　　　　　（現另案於臺灣桃園監獄執行中）
上列被告因違反毒品危害防制條例案件，經檢察官提起公訴（95
年度毒偵字第7218號），嗣因被告於本院準備程序中就被訴事實
為有罪之陳述，本院告知被告簡式審判程序之旨，並聽取當事人
之意見後，由本院合議庭裁定改由受命法官獨任依簡式審判程序
進行，判決如下：
    主  文
甲○○施用第一級毒品，累犯，處有期徒刑壹年壹月。扣案之第
一級毒品海洛因（合計淨重零點零伍公克）沒收銷燬之，上開毒
品之外包裝袋貳個、注射針筒貳支，均沒收之
    事  實
一、甲○○前於民國88年間，因施用毒品案件，經本院以88年度
    毒聲字第3519號裁定送觀察、勒戒，認有繼續施用毒品之傾
    向，由本院以88年度毒聲字第3910號裁定令入戒治處所施以
    強制戒治，嗣經本院以88年度毒聲字第7243號裁定停止戒治
    ，所餘戒治期間，付保護管束，於89年1 月5 日停止其處分
    後出所，迄至89年7 月1 日保護管束期滿未經撤銷視為強制
    戒治執行完畢，由臺灣板橋地方法院檢察署檢察官以89年度
    毒偵字第4740號為不起訴處分；復於90年間，因施用第一級
    毒品案件，經同前署檢察官聲請強制戒治並聲請簡易判決處
    刑，經本院以90年度毒聲字第1240號裁定令入戒治處所施以
    強制戒治，嗣經本院以90年度毒聲字第4894號裁定停止戒治
    ，所餘戒治期間，付保護管束，於91年1 月11日停止其處分
    後出所，迄至91年3 月18日保護管束期滿未經撤銷視為執行
    完畢，同上毒品案件，並經本院以90年度訴字第1681號判處
    有期徒刑8 月；再於93年間，因施用第一級毒品案件，經本
    院以92年度訴字第1948號判處有期徒刑9 月，並於93年10月
    8 日縮刑期滿執行完畢。詎猶不思悔改，竟於前開強制戒治
    執行完畢後五年內，復基於施用第一級毒品海洛因之犯意，
    自95年7 月7 日17時許起至同年8 月10日11時許，在臺北縣
    三峽鎮○○路266 之7 號8 樓之住處內，以將海洛因置放於
    注射針筒內加水稀釋，再注射於手臂靜脈之方式，平均每1
    至2 天施用1 次之頻率，接續施用第一級毒品海洛因多次。
    嗣(一)先於同年7 月7 日21時許，在桃園縣桃園市○○路189
    號前，為警查獲其另涉犯竊盜罪嫌，經甲○○同意採集尿液
    送驗結果呈嗎啡陽性反應；(二)又於同年月14日16時20分許，
    在臺北縣三峽鎮○○路98巷75號前為警查獲，並當場在甲○
    ○左手上查獲第一級毒品海洛因2 包（合計淨重0.05公克）
    、另在其右邊褲子口袋內起出注射針筒2 支等物，復經警採
    集其尿液送驗結果亦呈嗎啡陽性反應，因而查悉上情。
二、案經臺北縣政府警察局三峽分局報告臺灣板橋地方法院檢察
    署檢察官偵查起訴。
    理  由
壹、程序方面：
    查本件被告甲○○所犯並非死刑、無期徒刑、最輕本刑為三
　　年以上有徒刑之罪或高等法院管轄第一審案件，而其於準備
　  程序進行中，被告先就被訴事實為有罪之陳述，經法官告知
    簡式審判程序之旨，並聽取公訴人及被告之意見後，本院認
    適宜改依簡式審判程序進行，爰依刑事訴訟法第273 條之1
    第1 項、第284 條之1 規定，由本院合議庭以裁定由受命法
　  官獨任進行簡式審判程序，合先敘明。
貳、實體方面：
一、上揭事實，業據被告甲○○於警詢、偵查及本院審理時坦承
    不諱，復有搜索扣押筆錄、扣押物品目錄表各乙份存卷可稽
    ，及海洛因2 包、注射針筒2 支扣案可資佐證。又被告2 次
    為警查獲時所採其尿液送驗結果，係均呈嗎啡陽性反應，此
    有臺北縣政府警察局三峽分局毒品危害防制條例按姓名對照
    表（代碼編號為：0000-0000） 、桃園縣政府警察局桃園分
    局被採尿人姓名編號對照表（尿液編號：D-952309）、台灣
    檢驗科技股份有限公司分別於95年9 月7 日、同年7 月24日
    出具之濫用藥物尿液檢驗報告（報告編號為：CH/2006/8132
    2 、CH/2006/70262） 各1 份在卷可稽。而扣案之海洛因2
    包，經送法務部調查局鑑驗結果，合計淨重0.05公克（空包
    裝總重0.42公克）均含第一級毒品海洛因成分，有該局95年
    9 月10日調科壹第00000000000 號鑑定書1 份存卷可憑。又
    按海洛因經注射或吸入人體後，約百分之八十於24小時內自
    尿中排出，一般而言，尿液中能否驗出嗎啡陽性反應與其投
    與量、投與途徑、採尿時間、個人體質及檢測方法之靈敏度
    有關，國外曾有文獻報導注射6 毫克之海洛因鹽酸鹽，其代
    謝物嗎啡之平均可檢出時限約為26小時，業經行政院衛生署
    藥物食品檢驗局於81年9 月8 日以藥檢壹字第8114885 號函
    述綦詳。據上，被告之尿液經以氣相層析質譜儀分析法檢驗
    ，既係呈嗎啡陽性反應，顯見被告應有在前揭犯罪時間施用
    第一級毒品海洛因之行為甚明，被告自白核與事實相符，足
    堪採信。又查，被告前於88年間，因施用毒品案件，經本院
　　以88年度毒聲字第3519號裁定送觀察、勒戒，認有繼續施用
  　毒品之傾向，由本院以88年度毒聲字第3910號裁定令入戒治
    處所施以強制戒治，嗣經本院以88年度毒聲字第7243號裁定
    停止戒治，所餘戒治期間，付保護管束，於89年1 月5 日停
    止其處分後出所，迄至89年7 月1 日保護管束期滿未經撤銷
    視為強制戒治執行完畢，由臺灣板橋地方法院檢察署檢察官
    以89年度毒偵字第4740號為不起訴處分；復於90年間，因施
    用第一級毒品案件，經本院以90年度毒聲字第1240號裁定令
    入戒治處所施以強制戒治，嗣經本院以90年度毒聲字第4894
    號裁定停止戒治，所餘戒治期間，付保護管束，於91 年1月
    11日停止其處分後出所，迄至91年3 月18日保護管束期滿未
    經撤銷視為強制戒治執行完畢，此有臺灣高等法院被告前案
    紀錄表在卷可稽。綜上所述，足認被告前經強制戒治執行完
    畢釋放後，五年內再犯本件施用第一級毒品犯行。本案事證
    明確，被告犯行堪以認定，應依法論科。
二、查海洛因屬於毒品危害防制條例第2 條第2 項第1 款所規定
    之第一級毒品，核被告所為，係犯毒品危害防制條例第10條
    第1 項之施用第一級毒品罪。被告施用前後持有第一級毒品
    之低度行為，為進而施用之高度行為所吸收，不另論罪。又
    被告上開多次施用第一級毒品之犯行，係於密切接近之時地
    實施，侵害同一之法益，各行為之獨立性極為薄弱，依一般
　　社會健全觀念，在時間差距上，難以強行分開，在刑法評價
  　上，以視為數個舉動之接續施行，合為包括之一行為予以評
    價，較為合理，則屬接續犯，而為包括之一罪。雖起訴書僅
    就被告於95年8 月10日11時許，被告施用第一級毒品之1 次
    犯行予以起訴，其餘前揭論罪科刑部分則未予論及，惟該部
    分犯行與已起訴犯行部分，既有接續犯之實質上一罪關係，
    為起訴效力所及，本院自得併予審究。又查，被告於93年間
    ，因施用第一級毒品案件，經本院以92年度訴字第1948號判
    處有期徒刑9 月，並於93年10月8 日縮刑期滿執行完畢，此
    有前科前案紀錄表在卷可稽，被告於五年內故意再犯有期徒
    刑以上之本罪，應依累犯之規定加重其刑。審酌被告有多次
    施用毒品前科，素行不佳，且其曾經強制戒治執行完畢，竟
    再為本件施用毒品犯行，顯見其不思悔改，自制力亦顯不佳
    ；惟另考量被告於犯後已坦承犯行，而其施用毒品行為於本
    質上係屬自我戕害行為，反社會性之程度應屬較低等一切情
    狀，量處如主文所示之刑，以資懲儆。又扣案之第一級毒品
    海洛因2 包（合計淨重0.05公克），既屬當場查獲之第一級
    毒品，爰依毒品危害防制條例第18條第1 項前段規定，宣告
    沒收銷燬之。至於上開毒品之外包裝袋2 個，係用於包裹毒
    品，防其裸露、潮濕，便於攜帶施用，係預備供被告施用毒
    品所用之物，又扣案之注射針筒2 支，亦係預備供被告施用
    毒品所用之物，且均係被告所有，此據被告於本院審理時供
    明在卷，爰依刑法第38條第1 項第2 款規定，均併予宣告沒
    收。
據上論斷，應依刑事訴訟法第273 條之1 第1 項、第299 條第1
項前段，毒品危害防制條例第10條第1 項、第18條第1 項前段，
刑法第11條、第47條第1 項、第38條第1 項第2 款，判決如主文
。
本案經檢察官鄧媛到庭執行職務。
中　　華　　民　　國　　96　　年　　4 　　月　　17　　日
                  刑事第十二庭法  官  林淑婷
以上判決正本證明與原本無異。
如不服本判決，應於送達後十日內，向本院提出上訴狀。
                              書記官  林金良
中　　華　　民　　國　　96　　年　　4 　　月　　17　　日
附錄本案論罪科刑法條全文：
毒品危害防制條例第十條
施用第一級毒品者，處六月以上五年以下有期徒刑。
施用第二級毒品者，處三年以下有期徒刑。
